臺灣高雄地方法院刑事判決　　　　　　　 99年度訴字第721號
公　訴　人　臺灣高雄地方法院檢察署檢察官
被　　　告　林育青
選任辯護人　歐陽志宏律師（財團法人法律扶助基金會）
上列被告因強盜案件，經檢察官提起公訴（98年度偵字第34821
號），本院判決如下：
    主  文
林育青共同犯強盜罪，累犯，處有期徒刑陸年貳月。
    事  實
一、林育青前於民國90年間因施用毒品等案件，經本院90年度訴
    字第1646號分別判處有期徒刑10月及6 月，應執行有期徒刑
    1 年3 月確定，並接續執行前因違反麻醉藥品管理條例案件
    假釋所餘之殘刑3 年9 月29日，復於95年5 月9 日縮短刑期
    執行完畢。林育青於96年9 月14日晚上11時許，搭乘由葉家
    良騎乘懸掛OMH-506 號車牌之葉家良之母黃美珠所有之光陽
    深色重型機車，行經高雄市○○區○○路347 號前，見董亭
    儀單身女子於深夜騎乘機車返家，認有機可乘，詎林育青猶
    不知悔改，竟與葉家良（葉家良部分，業經臺灣高等法院高
    雄分院98年度上更（一）字第119 號判決處以有期徒刑6 年
    ，嗣經最高法院100 年度臺上字第1855號駁回上訴而確定）
    共同意圖為自己不法所有，並基於強盜之犯意聯絡，由葉家
    良先騎乘機車擦撞董亭儀機車之左後方，董亭儀因受驚而暫
    停路旁之際，葉家良旋即騎乘機車迴轉，待駛近董亭儀身旁
    ，即以左手掐住董亭儀脖子，致使董亭儀不能抗拒後，由乘
    坐於後座之林育青徒手拉扯董亭儀置於機車腳踏板上掛勾之
    手提包【內裝有支票12張（其中4 張詳如附表）、客戶名冊
    1 本、筆記本1 本、現金新臺幣（下同）12,000元等物】1
    只，得手後騎乘機車逃逸，使董亭儀受有頸部抓傷0.3 ×5C
    M 、下嘴唇裂傷0.2 ×0.1CM 之傷害。嗣葉家良於9 月18日
    下午2 時許，持如附表編號1 所示之支票，前往高雄市苓雅
    區○○○路131 號亞信當舖，以票貼之方式貸得26,600元。
    嗣於96年10月16日下午3 時35分許，在高雄市○○區○○街
    2 號前，為警在葉家良機車置物箱內，查扣黑色半罩式安全
    帽1 頂、灰黑色口罩1 個；經葉家良同意，帶同警方前往高
    雄市○鎮區○○街174 巷3 弄2 號4 樓住處，查扣黑色長袖
    上衣及長褲各1 件，附表編號2 、3 、4 號支票及現金10,0
    00元；同晚7 時30分許，在高雄市三民區○○○路45巷9 號
    5 樓之3 林育青住處，查扣黑色長袖運動T 恤1 件、黑色運
    動長褲1 件始循線查獲上情。
二、案經臺灣高等法院高雄高分院函送臺灣高雄地方法院檢察署
    檢察官偵查起訴。
    理  由
壹、證據能力部分：
一、按被告以外之人於審判外之言詞或書面陳述，除法律有規定
    者外，依刑事訴訟法第159 條第1 項之規定，雖不得作為證
    據，但依同法第159 條之1 第1 項規定，被告以外之人於審
    判外向法官所為之陳述，得為證據，則證人即告訴人董亭儀
    在臺灣高等法院高雄分院98年度上更（一）字第119 號及本
    院97年度訴字第1443號另案被告葉家良被訴本件強盜案件（
    下稱葉家良強盜案）審判中之陳述，自均得作為本件之證據
    。
二、次按被告以外之人於偵查中向檢察官所為陳述，除顯有不可
    信之情況者外，得為證據，同法第159 條之1 第2 項定有明
    文。次按刑事訴訟法第159 條之1 第2 項所稱得為證據之被
    告以外之人於偵查中向檢察官所為之陳述，係指依法應具結
    而已具結，並經被告或其辯護人行使反對詰問權者於偵查中
    向檢察官所為之陳述，得作為論罪之基礎，最高法院著有96
    年度臺上字第476 號判決意旨可資參照。本件證人即告訴人
    董亭儀、證人即承辦員警李正杉、證人即亞信當鋪員工陳威
    廷於偵查中所為之陳述，均依法具結（見臺灣高雄地方法院
    檢察署98年度偵字第34821 號卷〈下稱偵一卷〉第84頁、第
    97頁、第98頁；臺灣高雄地方法院檢察署96年偵字第29633
    號卷〈下稱偵二卷〉第22頁、第23頁），可擔保其等係據實
    陳述，而被告及辯護人對於上開證人向檢察官所為之陳述，
    未曾主張有何違法取供之情形，本院亦查無證據顯示檢察官
    在偵查時有不法取供之情形，且據證人做成證據之外部情狀
    ，亦無證據顯示上開證述有顯不可信之情況，揆諸上揭說明
    ，上開證人於偵查中之證述，均具有證據能力。
三、又按被告以外之人於審判外之言詞或書面陳述，除法律有規
    定者外，不得作為證據；被告以外之人於檢察事務官、司法
    警察官或司法警察調查中所為之陳述，與審判中不符時，其
    先前之陳述具有較可信之特別情況，且為證明犯罪事實存否
    所必要者，得為證據，刑事訴訟法第159 條第1 項、第159
    條之2 分別定有明文。是依上開條文規定，被告以外之人於
    檢察事務官、司法警察（官）調查時所為之陳述，屬傳聞證
    據，依同法第159 條規定，本無證據能力，必須「具有較可
    信之特別狀況」及「必要性」二要件，始例外得適用上開第
    159 條之2 規定，認有證據能力，採為證據。而所謂「具有
    較可信之特別情況」係屬於證據能力之要件，法院應就偵查
    或調查筆錄製作之原因、過程及其功能等加以觀察其信用性
    予以判斷；又此之「必要性」要件，必須該陳述之重要待證
    事實部分，與審判中之陳述有所不符，包括先前之陳述詳盡
    、於後簡略，甚至改稱忘記、不知道等，雖非完全相異，但
    實質內容已有不符者在內（最高法院96年度臺上字4304號、
    96年度臺上字第4365號、96年度臺上字第4414號判決意旨可
    資參照）。本件證人即告訴人董亭儀係被告是否有本件強盜
    犯行之重要證人，且證人即告訴人董亭儀於警詢時對於被告
    之指認及本件強盜情節之陳述均甚詳盡，惟其於本院審理時
    證陳：「（指認過程，在場警官有沒有告訴你，三名被告中
    ，哪個特定的人像極搶你的人？）我一進警局，就直接指認
    一個歹徒，並不是警官先叫我指認的，就是還沒製作指認筆
    錄之前，我就先指認歹徒了。……（你在警局時，一進去只
    有看到一個人，你所說的這個一個人是指在前面騎機車的人
    ，還是指坐在後面的人？）我不太確定。」等語（見本院卷
    第127 頁、第130 頁），是其於本院審理時之上揭證詞未如
    其於警詢時之陳述詳盡，本院審酌證人即告訴人董亭儀於警
    詢中接受詢問之最後一項問題，表示其警詢中之陳述係屬實
    在（見偵一卷第49頁）；又證人即告訴人董亭儀於96年10月
    16日於警詢時所為有關被告強盜事實之陳述，相較其於本院
    審判時，距案發當時較近，且並非在被告之面前指述被告，
    依此外部情況，顯較未有受不當外力干擾、內在之壓力之可
    能性，堪認證人即被告告訴人董亭儀於警詢中之陳述具有特
    別可信之情況，復以，亦查無證人即告訴人董亭儀製作警詢
    筆錄時，並未受到警員以不法方法，致其為違反其意願之陳
    述，益徵證人即告訴人董亭儀於警詢中之陳述具有特別可信
    之情況；又觀之上揭警詢筆錄之詢問人、紀錄人欄均載為「
    警員李正杉」，而證人即告訴人董亭儀於本院審理時證陳：
    警詢時並非李正杉所製作筆錄等語（見本院99年度訴字第72
    1 號卷〈下稱本院卷一〉第139 頁），參以證人即承辦員警
    李正杉於本院審理時證謂：告訴人董亭儀之警詢筆錄不是其
    製作，係其將印章交給其他員警委託其他員警所製作等語（
    見本院卷第211 頁）及證人即承辦員警梁鵬權於本院審理時
    證陳：當時係李正杉帶告訴人董亭儀至鼓山分局，因為李正
    杉還執行勤務，所以告訴人董亭儀警詢筆錄，係李正杉詢問
    後，跟其講情況後，由其製作筆錄等語（見本院卷第278 頁
    、第279 頁），足知上揭警詢筆錄之詢問人、紀錄人欄記載
    為李正杉雖恐有錯誤，然此應僅係承辦員警為圖辦案便利所
    生之不當行政疏失，尚無礙該筆錄仍為警詢筆錄之性質，另
    酌以證人即告訴人董亭儀於本院審理時亦證陳：其警察局係
    在確定之情形指認被告，而在警詢筆錄記載，除關於報案與
    否及有無看見車牌外，均與其其意思差不多等語（見本院卷
    第13 2頁），是該警詢筆錄之真實性尚屬可採；此外，證人
    即告訴人董亭儀之上開警詢中指認、陳述，乃證明被告犯罪
    事實之存否所不可欠缺，是依刑事訴訟法第159 條之2 規定
    ，證人即告訴人董亭儀於警詢中之指認、陳述，應具有證據
    能力。
四、另按被告以外之人於審判外之陳述，雖不符刑事訴訟法第15
    9 條之1 至第159 條之4 之規定，而經當事人於審判程序同
    意作為證據，法院審酌該言詞陳述或書面陳述作成時之情況
    ，認為適當者，亦得為證據，當事人或辯護人於法院調查證
    據時，知有第159 條第1 項不得為證據之情形，而未於言詞
    辯論終結前聲明異議者，視為有前項之同意，刑事訴訟法第
    159 條之5 定有明文。查本件如後所述被告以外之人於審判
    外之言詞及書面陳述，除上揭證據外，雖不符刑事訴訟法第
    159 條之1 至第159 條之4 之規定，惟被告及辯護人未於言
    詞辯論終結前聲明異議者，經本院審酌該等證據作成時之情
    況，亦認為適當，是依照上揭法條意旨說明，均認有證據能
    力。
貳、實體部分：
一、訊據被告林育青矢口否認有何本件強盜犯行，辯稱：其未參
    與本件強盜犯行，警察只因查獲另案被告葉家良之時，發現
    其與葉家良在一起，就認為其與另案被告葉家良犯下本件強
    盜案云云。惟查：
（一）證人即告訴人董亭儀先於96年10月16日警詢時證謂：其於
      96年09月14日23時00分左右，在高雄市○○區○○路347
      號前騎乘機車返回家時，有2 名歹徒騎乘1 部黑色重機車
      從其機車左後方擦撞，當其受到驚嚇時，2 名搶嫌回頭，
      前座歹徒左手掐住其的脖子流血使其無法抗拒，後座歹徒
      搶走其機車腳踏板上掛勾的白色手提包，內約有現金1200
      0 元、支票12張( 面額約新台幣20萬) 、客戶名冊1 本、
      信用卡帳單、筆記本1 本、公司收據(60 張) 、匯款單3
      張等，隨後機車翻倒，該2 名歹徒隨即騎乘機車往大順一
      路方向逃逸；2 名歹徒身高均約17OCM 左右，身材壯碩，
      均身穿黑色上衣及黑色長褲，深色半罩式安全帽，口帶口
      罩，現經我指認後另案被告葉家良係掐其脖子之人無誤，
      被告林育青係強盜其白色手提包之人無誤等語等語（見偵
      一卷第46頁、第47頁、第49頁），其復於96年10月30日之
      偵查中及於97年11月20日本院97年度訴字第1443號葉家良
      強盜案審判中證陳：於96年9 月14日晚上11時多，其在大
      順路左轉龍德路，其就看到有機車騎的很快朝我方向來，
      其放慢速度，該機車就撞到其的機車左後方，其就下車，
      該機車就迴轉回來，其就向機車上之2 人說對不起，機車
      前面的人就以左手抓住其的脖子，右手仍是騎著機車，並
      沒有下車，機車後面的人就低下身子將其的皮包拿走，其
      當時沒有辦法反抗，該2 名搶匪搶完就往大順路的方向逃
      逸，其有看到車牌號碼，但是路人看到不一樣；2 個搶匪
      有戴安全帽及口罩，其只能看到搶匪的眼神、眼睛周圍部
      分，抓其的脖子的人穿黑色運動長袖當時其有向警方報案
      ，警方有給其報案三聯單，後來警方打電話告訴其已經抓
      到人，其去警局時，警方沒有告訴其誰是搶匪，其看到有
      2 人，1 個人是坐著，1 個因為被警方帶到住處搜索，比
      較晚到直接帶到隔離室，騎車的人是被帶去隔離室的人，
      可以確認抓其脖子的搶匪就是另案被告葉家良，被告林育
      青很像是搶其的人，其是從他露出來的眼神、鼻子部分認
      出等語（見偵二卷第17、18、20頁；本院97年度訴字第14
      43號卷〈下稱本院卷一〉第51頁至第55頁），核與其另於
      99年1 月18日偵訊及本院99年7 月6 日本院審理時證謂：
      其於96年9 月14日23時許，騎乘機車經高雄市○○區○○
      路347 號，遭2 名歹徒騎黑色機車從其左後方撞其機車後
      迴轉回來，騎機車的人掐住其的脖子、後座的人則搶其白
      色的手提包，在警局指認時，其係靠外型、身材、身高、
      眼神指認被告，當時作後座機車的是在庭穿橘色衣服的人
      （即被告林育青）等語大致相符（見本院卷一第124 頁、
      第128 頁、第131 頁、第135 頁、第140 頁；偵一卷第82
      頁），觀以證人即告訴人董亭儀於警詢、偵訊、本院葉家
      良強盜案審理時、本院審理時之證詞，其前後作證之時間
      相隔業近3 年，如非證人即告訴人董亭儀對於案發當時之
      情節記憶甚為深刻，且其所述確為真實，否則豈能彼此間
      仍能大致相符詳盡，其上揭證詞，自應足採；再者，細繹
      證人即告訴人董亭儀上開證述，就被告林育青與另案被告
      葉家良行搶時之衣著、身材、體形、眼神均能清楚指認；
      且證人即告訴人董亭儀於本院97年度訴字第1443號、臺灣
      高等法院高雄分院98年度上更（一）字第119 號葉家良強
      盜案及本院審理時證述：其作完警詢筆錄後，在警察局前
      面看見有10多輛機車，其當時就指出搶匪的車，機車上仍
      有其的機車擦撞痕跡，擦痕有其機車天藍顏色，還有猴子
      貼紙等語（見臺灣高等法院高雄分院98年度上更（一）字
      第119 號卷〈下稱上更一卷〉第62頁；本院卷一第134 頁
      、第138 頁、第149 頁；本院卷二第55頁反面），另酌以
      被告犯案使用之機車於查獲後係牽回高雄市政府警察局鼓
      山分局車棚停放乙節，業經證人即承辦員警王中輝、梁鵬
      權於本院審理時證陳確實（見本院卷第242 頁、第280 頁
      ），是上揭證人即告訴人董亭儀關於在警局前指認被告強
      盜時所騎乘之機車乙情，亦屬有據，是則證人即告訴人董
      亭儀顯然亦能清楚指認出被告作案時所用之機車；據上，
      衡理，證人即告訴人董亭儀指認錯誤之可能性甚低，足認
      證人即告訴人上開指認證述被告林育青及另案被告葉家良
      係本件強盜其財物之人等情，應屬真實。此外，參酌扣案
      之如附表所示支票影本4 紙、告訴人董亭儀簽立之贓物認
      領保管單、告訴人董亭儀所提出之高雄市聯合醫院96年9
      月15日高市聯合診字診斷診斷證明書、車號XXM-796 號重
      型機車行照各1 份（見偵一卷第70頁、第72頁、第73頁；
      見高雄市政府警察局鼓山分局96年10月17日高市警鼓分偵
      字第0960022066號解送人犯報告書卷第73頁、第82頁），
      關於事實欄所載之強盜犯行，洵足證明。
（二）至證人即告訴人董亭儀於本院97年度訴字第1443號葉家良
      強盜案審理時雖另證稱：其不確定被告林育青是否行搶之
      人，但很像是搶伊的人等語（見本院二卷第55頁），又其
      於本院審理時指證時，雖將被告林育青指認為係案發時騎
      乘上揭機車之行為人乙節（見本院卷第139 頁），惟細繹
      證人即告訴人董亭儀於本院97年度訴字第1443號葉家良強
      盜案到庭作證之時，法院令其指認被告林育青之時，當時
      另案被告葉家良尚未到庭，告訴人董亭儀業已因為害怕而
      哭泣乙節（見本院卷二第51頁），顯見告訴人董亭儀當時
      確實因被告林育青到庭而感到害怕並哭泣，其情緒明顯係
      受到被告林育青出現之影響，是其於審判中指認被告林育
      青時，態度雖較警詢時指認較不確定，應係受到被告林育
      青到庭之影響，再者，證人即告訴人董亭儀於本院指認被
      告林育青時，業距本件案發時相離近3 年之久，則考量證
      人即告訴人董亭儀於法院審理時指認時，均距離案發時間
      較遠，衡之人之知覺記憶本即會隨時間而有所模糊淡忘，
      且證人即告訴人董亭儀於審理中之指認難免受到在庭被告
      之壓力，此由證人即告訴人董亭儀於本院審理時證陳：其
      對於進入警局時之初，所見到之嫌疑人，究係騎機車之人
      或坐在後面人，已不確定等語益見此情（見本院卷第130
      頁），足知證人即告訴人董亭儀上揭本院之上揭指認，或
      與事實有不盡符之處，亦應係時間較久而有所淡忘所致，
      尚難以據之為有利於被告林育青之依據，而應以證人即告
      訴人董亭儀於警詢時之指認較為可採。至證人即告訴人董
      亭儀雖另於本院審理時證陳：其見強盜者所騎乘之機車號
      碼為OMH-506 號等語（見本院卷第12 4頁、第125 頁），
      雖核與本件扣案機車之車號為XXM-796 號不符，惟查，證
      人即承辦員警李正杉於本院審理時證述：當時其有帶告訴
      人董亭儀前往告訴人董亭儀陳報車號OMH-506 之車主家查
      證，當時有看見該機車，車牌已經失竊不在車上，且車主
      並不知道該車牌業已失竊等語（見本院卷一第213 頁、第
      214 頁），是告訴人董亭儀所見車牌既已失竊，則被告是
      否於為本件強盜前換掛他人報失之車牌犯案，以防被查獲
      ，亦非無可能，又該車牌之車主既不知車牌已失竊，自沒
      有報警處理之可能，則內政部警政署、高雄市政府警察局
      鼓山分局雖函復本院為車號OMH-50 6號之機車並未有報警
      失竊之紀錄，固有內政部警政署99年7 月23日警署刑偵字
      第0990113780號、高雄市政府警察局鼓山分局99年7 月30
      日高市警鼓分偵字第0990016435號函附卷可憑（見本院卷
      一第165 頁至第169 頁），亦事屬當然，要無作為有利於
      被告林育青依據之可能。
（三）再按現行刑事訴訟法並無關於指認犯罪嫌疑人、被告程序
      之規定，如何經由被害人、檢舉人或目擊證人以正確指認
      犯罪嫌疑人或被告，自應依個案之具體情形為適當之處理
      。依法務部及內政部警政署於90年5 月、8 月分別頒布之
      「法務部對於指認犯罪嫌疑人程序要點」、「人犯指認作
      業要點」及「警察機關實施指認犯罪嫌疑人程序要領」之
      規定，於偵查過程中指認犯罪嫌疑人或被告，係採取「選
      擇式」列隊指認，而非一對一「是非式的單一指認」；供
      選擇指認之數人在外形上不得有重大的差異；實施照片指
      認，不得以單一相片提供指認，並避免提供老舊照片指認
      ；指認前應由指認人先陳述嫌疑人的特徵、不得對指認人
      進行誘導或暗示等程序，固可提高指認的正確度，以預防
      指認錯誤之發生；然指認之程序，除須注重人權之保障外
      ，亦需兼顧真實之發現，確保社會正義之實現；法院就偵
      查過程中所實行之第一次指認，應綜合指認人於案發時所
      處之環境，是否足資認定其確能對犯罪嫌疑人觀察明白、
      認知犯罪行為人行為之內容，事後依憑個人之知覺及記憶
      所為之指認是否客觀可信等事項，為事後之審查；倘指認
      過程中所可能形成之記憶污染、判斷誤導，均已排除（如
      犯罪嫌疑人與指認人熟識，或曾與指認人長期、多次或近
      距離接觸而無誤認之虞），且其指認亦未違背通常一般人
      日常生活經驗之定則或論理法則，復非單以指認人之指認
      為論罪之唯一依據，自不得僅因指認人之指認程序與上開
      要點（領）規範未盡相符，遽認其無證據能力（見最高法
      院100 年度臺上字第1855號判決參照）。本件證人即告訴
      人董亭儀於警詢中為指認時，其係進入警局初見到被告林
      育青後，隨即指認被告林育青為本件嫌犯後，始再由承辦
      員警提指認照片供告訴人董亭儀指認乙節，為被告林育青
      於本院審理時所自承（見本院卷一第293 頁、第297 頁）
      ，復經證人即告訴人董亭儀迭於偵訊、本院審理時證陳明
      確（見本院卷一第127 頁、第128 頁、第136 頁；偵一卷
      第82頁），足見告訴人董亭儀係在進入警局之初，承辦員
      警尚未提供指認照片供其指認前即已指認出被告林育青為
      本件強盜案之行為人，則其指認出顯然係出於其記憶之直
      接反應，並未受指認照片之影響，再者，證人即告訴人董
      亭儀另於偵訊、臺灣高等法院高雄分院98年度上更（一）
      字第119 號葉家良強盜案及本院審理時證述：歹徒1 個人
      掐住其的脖子，1 個搶我的手提包，距離其約30公分，當
      時有路燈，光線很亮等語（見上更一卷第63頁；本院卷一
      第124 頁；偵一卷第82頁），可見告訴人董亭儀與被告在
      光線充足下已有近距離之接觸而不致誤認，又其於警詢指
      認時，距離案發時尚近，再參酌告訴人董亭儀係大學畢業
      ，從事服務業，案發時年紀輕，記憶佳乙情（見告訴人董
      亭儀警詢筆錄受詢問人欄；見偵一卷第33頁），則其於警
      詢時所為指認應無錯誤之可能；故其於警詢時對被告林育
      青之指認，縱未依法務部及內政部警政署公布之指認作業
      規範，由指認人先陳述嫌疑人之特徵，並以「選擇式」真
      人列隊供其指認，亦難指其指認已受不當誤導，而無證據
      能力。
（四）又關於另案被告葉家良於上揭時地，持如附表編號1 所示
      之支票，前往上揭亞信當舖，以票貼之方式貸得26,600元
      等節，為被告所不爭執，並經證人即亞信當鋪員工陳威廷
      於警詢時證述在卷（見偵一卷第51頁至第54頁），復有如
      附表編號1 所示之支票1 紙影本附卷可參（見偵一卷第72
      頁），此部分之事實，得以證明。再細繹被告林育青於警
      詢、偵訊時供稱：另案被告葉家良曾跟其談及伊上次與1
      名男子搶來的皮包內，還有幾張票在伊那裡，不知道可否
      使用，其跟另案被告葉家良說票人家可能已經止付，如何
      用；至於其會知道本件之被害人，係因另案被告葉家良曾
      向其說搶案的過程，與告訴人董亭儀所述相同等語云云（
      見偵二卷第36頁、第64頁），然衡之常情，犯罪行為人為
      圖避免刑事訴追，於犯後均會極力掩飾所犯罪行，縱使係
      熟識之人，亦會避免談及犯案情節，遑論向他人敘及犯案
      詳情，此由另案被告葉家良迭於警詢、偵訊、本院審理時
      均一再辯稱上揭支票係其在路上附近撿到乙節可見此情（
      見本院卷第142 頁；偵一卷第40頁；偵二卷第6 頁、第18
      頁），是另案被告豈有告知被告林育青本件強盜情節之可
      能，則被告林育青上揭辯稱：其知悉告訴人董亭儀遭搶係
      經由葉家良所告知乙節，顯然與常情不合，毋寧應係被告
      林育青本身即為本件強盜案之行為人，另案被葉家良對被
      告林育青提及上揭票據，係為討論如何處理該票據，較符
      真實，據此，益徵被告林育青確係有參與本件強盜犯行無
      疑。
（五）綜上所述，被告林育青所辯，係事後推諉卸責之詞，其被
      訴強盜告訴人董亭儀財物之之犯行，事證明確，堪予認定
      。
二、核被告林育青所為，係犯刑法第328 條第1 項之強盜罪。被
    告林育青上開實施強暴行為而傷害告訴人董亭儀之犯行，為
    其強盜犯行之實施強暴行為過程中之當然結果，亦不另論罪
    。被告林育青與另案被告葉家良就上開強盜犯行間，有犯意
    聯絡及行為分擔，為共同正犯。另被告林育青有如事實欄所
    載之前科事實，而於95年5 月9 日縮短刑期執行完畢之事實
    ，有臺灣高等法院被告前案紀錄表1 紙附卷可查，被告林育
    青於上開有期徒刑執行完畢5 年內，故意再犯本件有期徒刑
    以上之罪，為累犯，應依刑法第47條第1 項規定，加重其刑
    。爰審酌被告林育青身值壯年，竟不思以正當途徑取得金錢
    ，而於夜間任意強取告訴人董亭儀之財物，除造成告訴人董
    亭儀受有財物損失外，另有上揭傷害，惡性非輕，且其犯後
    猶飾詞狡辯，態度不佳，不見悔意，復衡其犯罪之動機、目
    的、手段、所生之危害、所得之利益等一切情狀，量處如主
    文所示之刑。至扣案黑色運動長袖T 恤及長褲各2 件，均查
    無證據係供被告林育青實施本件強盜犯行所用，爰均不宣告
    沒收之；另於另案被告葉家良處扣得之現金10,000元，係被
    告葉家良強盜如附表編號1 所示之支票後持向「亞信當舖」
    貼現所得，業據另案被告葉家良供述在卷（見偵一卷第40
    頁），雖係本件犯罪所生之財物，而扣案附表編號2 、3 、
    4 號支票3 張，雖係被告林育青犯罪所得之物，然上揭物品
    均已經告訴人董亭儀領回乙情，有贓物認領保管單1 紙在卷
    可稽（見偵一卷第73頁），均爰不宣告沒收之。
據上論斷，應依刑事訴訟法第299 條第1 項前段，刑法第28條、
第328 條第1 項、第47條第1 項，判決如主文。
本案經檢察官張媛舒到庭執行職務。
中    華    民    國   100    年    6    月    8     日
                  刑事第十三庭  審判長法  官  黃蕙芳
                                      法  官  陳筱雯
                                      法  官  王參和
以上正本證明與原本無異。
如不服本判決，應於判決送達後10日內，向本院提出上訴狀。
中    華    民    國   100    年    6     月    8    日
                                      書記官  葉祝君
附錄本判決論罪科刑法條：
刑法第328 條第1 項
意圖為自己或第三人不法之所有，以強暴、脅迫、藥劑、催眠術
或他法，至使不能抗拒，而取他人之物或使其交付者，為強盜罪
，處5 年以上有期徒刑。
 附表：
┌──┬──────┬─────┬─────┬──────┬────┐
│編號│付 款 銀 行 │支票號碼  │發  票  人│到  期  日  │金  額  │
├──┼──────┼─────┼─────┼──────┼────┤
│1   │華南商業銀行│UC0000000 │昇元工業有│96年9 月30日│29,600元│
│    │屏東分行    │          │限公司    │            │        │
├──┼──────┼─────┼─────┼──────┼────┤
│2   │華南商業銀行│UC0000000 │造發工程行│同上        │2,633元 │
│    │新興分行    │          │          │            │        │
├──┼──────┼─────┼─────┼──────┼────┤
│3   │板信商業銀行│KM0000000 │陳邱素玉  │同上        │19,940元│
│    │前鎮分行    │          │          │            │        │
├──┼──────┼─────┼─────┼──────┼────┤
│4   │上海商業儲蓄│PA0000000 │郭月英    │96年10月31日│22,000元│
│    │銀行屏東分行│          │          │            │        │
└──┴──────┴─────┴─────┴──────┴────┘